臺灣臺北地方法院刑事判決　　　　　　　　　　　　九十二年度交易字第四四四號
　　公　訴　人　臺灣臺北地方法院檢察署檢察官
　　被　　　告　乙○○　男　民國六十五年八月三十一日生（檢察官於起訴書誤載
右列被告因過失致死案件，經檢察官提起公訴（九十二年度偵字第一四五號、九十
二年度調偵字第一四號），本院判決如左：
    主  文
乙○○因過失致人於死，處有期徒刑柒月。
    事  實
一、乙○○於民國九十一年九月三十日下午二時四十分許，騎乘車牌號碼ＷＫＵ—０
    一五號輕型機車，沿台北市○○區○○路四段由西往東方向行駛，其原應注意機
    車行進中駕駛人應注意車前狀況，隨時採取必要安全措施，而依當時情形又無不
    能注意之情事，竟疏於注意及此，貿然前行至同路段四九六號前處，適有杜金生
    欲由北向南穿越八德路至對面，亦應注意在設有行人穿越道、人行天橋或人行地
    下道者，必須經由行人穿越道、人行天橋或人行地下道穿越，不得在其一百公尺
    範圍內穿越道路，而無不能注意之情事，竟疏未注意行走行人穿越道，而直接穿
    越馬路欲至對面八德路四段四九六號前處，致乙○○緊急煞車不及，機車失控打
    滑倒地衝撞杜金生絆跌於地，致其受有右脛腓股骨折及顱內出血，經送醫治療後
    仍於九十一年十月六日不治死亡。
二、乙○○於肇事後於警察機關僅知悉犯罪事實，但不知犯罪人時，主動向前往台北
    市立忠孝醫院處理之台北市政府警察局交通大隊松山分隊警員丙○○坦承為肇事
    者而願接受裁判。
三、案經台灣台北地方法院檢察署檢察官相驗杜金生之屍體後自動檢舉及被害人之弟
    甲○○訴請由台北市政府警察局松山分局報請台灣台北地方法院檢察署檢察官偵
    查起訴。
    理  由
一、右揭犯罪事實業經被告乙○○於本院審理時坦承不諱（見本院九十二年十二月二
    十二日審判筆錄），並有道路交通事故調查報告表、交通事故補充資料表各乙份
    、道路交通事故談話紀錄表二份、交通事故分析研判表一份附卷可稽（見九十二
    年度偵字第一四五號偵查卷第十三至十六頁）。按駕駛人應注意車前狀況，隨
    時採取必要安全措施，並作隨時停車之準備，道路交通安全規則第九十四條第三
    項定有明文，且依道路交通事故調查報告表所載，被告肇事當時該處天候晴朗、
    路面乾燥、視距良好、無障礙物，並無不能注意之情事，竟疏未注意及此，緊急
    煞車不及，機車失控打滑倒地衝撞被害人杜金生絆跌於地，被告駕駛機車顯有過
    失；再被害人確因本件事故受傷致顱內出血死亡等情，亦經台灣台北地方法院檢
    察署檢察官督同檢驗員相驗屍體屬實，並製有相驗筆錄、相驗屍體證明書、驗斷
    書在卷可憑（見相驗卷第九、十二至十七頁），是被告駕車過失肇事行為，與被
    害人之死亡結果間，自具有相當因果關係；是依(一)前揭道路交通事故調查報告表
    、交通事故補充資料表、道路交通事故談話紀錄表、交通事故分析研判表及(二)檢
    察官督同檢驗員就被害人死亡原因所制作之相驗筆錄、相驗屍體證明書、驗斷書
    等補強證據已足資擔保被告於本院審理中所為上開任意性自白具有相當程度之真
    實性，而得使本院確信被告前述自白之犯罪事實確屬真實，從而依刑事訴訟法第
    一百五十六條第一項「被告之自白，非出於強暴、脅迫、利誘、詐欺、疲勞訊問
    、違法羈押或其他不正之方法，且與事實相符者，得為證據。」及第二項「被告
    或共犯之自白，不得作為有罪判決之唯一證據，仍應調查其他必要之證據，以察
    其是否與事實相符。」規定，本院自得依被告前述自白及各該補強證據認定被告
    有為前述犯行。另查在設有行人穿越道、人行天橋或人行地下道者，必須經由行
    人穿越道、人行天橋或人行地下道穿越，不得在其一百公尺範圍內穿越道路，道
    路交通安全規則第一百三十四條第一項第一款亦定有明文。依道路交通事故調查
    報告表所載，本件肇事現場東側四十公尺處設有行人穿越道（見九十二年度偵字
    第一四五號偵查卷第十三頁），被害人並無不能注意情事，竟疏未注意行走行
    人穿越道，而直接穿越馬路而未注意行進中車輛，亦顯有過失，然被告仍不得以
    此解免其過失責任，本件事證明確，被告犯行堪以認定。
二、核被告乙○○所為，係犯刑法第二百七十六條第一項之過失致人於死罪。再被告
    於肇事後於警察機關僅知悉犯罪事實，但不知犯罪人時，主動向前往台北市立忠
    孝醫院處理之台北市政府警察局交通大隊松山分隊警員丙○○坦承為肇事者而願
    接受裁判等情，業經證人丙○○到庭證述屬實（見本院九十二年十一月二十七日
    審判筆錄），則被告對於有權偵查犯罪之機關僅知悉犯罪事實，但未發覺犯罪人
    之前自首而願接受裁判，應依刑法第六十二條前段之規定減輕其刑。爰審酌被告
    一時疏於注意以致發生本件車禍，造成被害人喪失寶貴生命，其親人痛失至親之
    無法彌補之損害，並參酌被害人對本件車禍之發生亦有過失，及迄今雖未與被害
    人家屬達成和解，然已多次試行和解，惟被害人家屬所提金額其無力負擔，並非
    毫無意願和解，且犯後坦承犯行，態度尚佳等一切情狀，量處如主文所示之刑。
據上論斷，應依刑事訴訟法第二百九十九條第一項前段，刑法第二百七十六條第一項
、第六十二條前段，罰金罰鍰提高標準條例第一條前段，判決如主文。
本案經檢察官陳焜昇到庭執行職務
中　　　華　　　民　　　國　　九十三　　年　　　一　　　月　　 十五 　　日
                                      臺灣臺北地方法院交通法庭
                                          審判長法  官  葉建廷
                                                法  官  林怡秀
                                                法  官  官信成
如不服本判決，應於判決送達後十日內向本院提出上訴狀（應抄附繕本）。告訴人或
被害人如對於本判決不服者，應具備理由請求檢察官上訴，其上訴期間之計算係以檢
察官收受判決正本之日期為準。
右正本證明與原本無異。
                                                書記官  梁淑時
中　　　華　　　民　　　國　　九十三　　年　　　一　　　月　　 十五 　　日
附錄本案論罪科刑法條：
中華民國刑法第二百七十六條
因過失致人於死者，處二年以下有期徒刑、拘役或二千元以下罰金。
從事業務之人，因業務上之過失犯前項之罪者，處五年以下有期徒刑或拘役，得併科
三千元以下罰金。
